臺灣彰化地方法院刑事判決　　　　　　　　　　　　　九十一年度易字第七六六號
　　公　訴　人　臺灣彰化地方法院檢察署檢察官
　　被　　　告　乙○○
右列被告因竊盜案件，經檢察官提起公訴（九十一年度偵字第三九六六號），本院判
決如左：
    主      文
乙○○連續結夥三人以上竊盜，累犯，處有期徒刑捌月。
    事      實
一、乙○○前因違反麻醉藥品管理條例案件，經本院以八十六年度員簡字第七五號判
    決判處有期徒刑三月，如易科罰金以三百元折算一日確定，於民國八十六年六月
    二十四日（起訴書誤載為八月二十四日）易科罰金執行完畢。詎仍不知悔改，復
    基於意圖為自己不法所有之概括犯意，（一）先於九十一年二月下旬某日晚間十
    一時許，與己○○（另案審理）共同基於犯意之聯絡，前往彰化縣大村鄉○○路
    ○段二二四之一號丁○○管理之「大村游泳池」三樓健身房內（該屋夜間無人看
    守居住，侵入建築物部分未據告訴），竊得丁○○所有之手拉式健身器一部，得
    手後旋即離去。嗣因組裝不成，將之棄置於南投縣某處山區。（二）又承續上開
    概括犯意，於九十一年二月初某日凌晨，夥同具有犯意聯絡之己○○、丙○○（
    另案審理）共三人，一同前往彰化縣彰化市○○路一二０巷二七五之十一號由戊○○開設之鋅合金收集場內（該收集場大門並未上鎖，侵入附連圍繞土地部分未
    據告訴），竊得戊○○所有之鋅鋁合金一百四十公斤，並搬至乙○○駕駛前來之
    自小客車上，載往他處售予不知名之舊貨商，得款均由渠等三人平分花用殆盡。
    （三）乙○○復承續上開概括犯意，與甲○○（另案審理）二人共同基於犯意之
    聯絡，於九十一年二月中旬某日晚間十一時許，前往上址鋅合金收集場內（侵入
    附連圍繞土地部分未據告訴），竊取戊○○所有之鋅鋁合金七十公斤，得手後開
    車載往不知名之舊貨商處銷售，得款亦由二人朋分花用。嗣經彰化縣警察局於九
    十一年三月間查獲己○○、丙○○等人，再依渠等供述循線查知乙○○前揭犯罪
    情節，始獲悉上情。
二、案經彰化縣警察局移送臺灣彰化地方法院檢察署檢察官偵查起訴。
    理      由
一、訊據被告乙○○矢口否認右揭竊盜犯行，辯稱：伊只有開車前往載運贓物，前揭
    健身器及鋅鋁合金等物均為己○○、丙○○等人所竊取，伊並未參與竊盜，至於
    犯罪事實（三）之部分，係伊與甲○○將放置在圍牆旁之金屬載走，並未偷竊云
    云。然查：右揭事實，業據被害人丁○○、戊○○指訴綦詳，並經被告於偵查中
    坦承不諱，核與證人即共犯己○○於審理中及甲○○於警詢時供認情節相符。被
    告雖一再辯稱僅負責開車載運贓物，後來才經由他人告知車上東西是竊得而來云
    云，然被告與共犯己○○先後二次同往行竊，又連續前往被害人戊○○之鋅合金
    收集場擅取金屬物品二次，如係事後查知遭人利用參與犯罪而甚感無辜，又豈有
    可能一再夥同共犯行竊而未加收斂？倘被告毫無參與竊盜犯行之意，又何須趁深
    夜無人看守之際進入屋內或場區搬運財物？是其於本院審理時所為前揭辯解，要
    屬事後卸責之詞，不足為採；至於證人即共犯丙○○、甲○○於本院調查時附合
    被告之言，亦難脫迴護之嫌，同無足取。另被害人丁○○雖於警詢時稱該游泳池
    健身房遭人破壞門鎖侵入，然無證據證明確為被告或其餘共犯入內行竊時所為，
    亦無法排除係由他人藉故破壞，就此部分尚難認被告有毀壞安全設備之情事，附
    此敘明。本案事證已臻明確，被告犯行至堪認定。
二、核被告乙○○於犯罪事實（一）、（三）所為，係犯刑法第三百二十條第一項之
    普通竊盜罪，其於犯罪事實（二）所為，係犯刑法第三百二十一條第一項第四款
    之結夥三人以上加重竊盜罪。公訴意旨疏未究明被告所為犯罪事實（二）竊盜犯
    行，係與共犯己○○、丙○○三人結夥為之，已有前揭加重竊盜罪構成要件之適
    用，其仍以刑法第三百二十條第一項之普通竊盜罪名據以起訴，尚嫌未洽，惟既
    屬同一社會基本事實，自應由本院予以審理，並變更起訴法條。又被告分別與共
    犯己○○、丙○○、甲○○就上開竊盜犯罪參與實施部分，各有犯意聯絡及行為
    分擔，均為共同正犯。被告先後三次竊盜犯行，時間緊接，方法相同，觸犯基本
    構成要件相同之罪名，應依連續犯之規定從較重之結夥三人以上加重竊盜犯行論
    以一罪，並依法加重其刑（最高法院六十七年度第六暨第七次刑庭庭推總會議決
    議參照）。查被告前因違反麻醉藥品管理條例案件，經本院以八十六年度員簡字
    第七五號判決判處有期徒刑三月，如易科罰金以三百元折算一日確定，於八十六
    年六月二十四日易科罰金執行完畢，有台灣高等法院被告全國前案紀錄表、刑案
    資料查註紀錄表在卷可按，其受有有期徒刑之執行完畢，五年內再犯本件有期徒
    刑以上之罪，為累犯，應遞加其刑。爰審酌被告犯罪動機、目的、參與竊盜犯罪
    行為分擔之角色、危害財產法益之嚴重程度、於本院審理期間否認犯行之態度、
    具有國中畢業學歷之智識程度等一切情狀，量處如主文所示之刑，以示懲儆。
據上論斷，應依刑事訴訟法第二百九十九條第一項前段、第三百條，刑法第二十八條
、第五十六條、第三百二十一條第一項第四款、第四十七條，判決如主文。
本案經檢察官孫源志到庭執行職務。
中    華    民    國    九十一    年      十一      月        七        日
                              臺灣彰化地方法院刑事第三庭
                                  法      官  高  文  崇
右正本證明與原本無異。
如不服本判決，應於判決送達後十日內向本院提出上訴狀( 須附繕本 )。
告訴人或被害人對於判決如有不服具備理由請求檢察官上訴者，其上訴期間之計算係
以檢察官收受判決正本之日期為準。
                                  法院書記官  謝  志  鑫
中    華    民    國    九十一    年      十一      月      十二日
刑法第三百二十一條第一項第四款：
犯竊盜罪而有左列情形之一者，處六月以上五年以下有期徒刑：
四、結夥三人以上而犯之者。
